臺灣臺中地方法院刑事判決　　　　　　　　　　　　九十三年度易字第二七四號
　　公　訴　人　臺灣臺中地方法院檢察署檢察官
　　被　　　告　乙○○
　　　　　　　　甲○○
右列被告等因竊盜案件，經檢察官提起公訴（九十三年度偵字第一四九００號），本
院判決如左：
    主  文
乙○○、甲○○共同踰越牆垣竊盜，各處有期徒刑捌月。
    事  實
一、乙○○、甲○○二人因缺錢花用，竟共同意圖為自己不法之所有，於民國九十三
    年八月二十三日下午三時許，由乙○○駕駛車牌號碼ＪＺ─三二一一號自用小貨
    車搭載甲○○至臺中縣大雅鄉農會三和倉庫，再由甲○○踰越該倉庫周圍之牆垣
    入內，徒手竊取大雅鄉農會所有之水溝蓋鋼鐵板三片（價值新臺幣一萬零五百元
    ），得手後放置於自用小貨車上，欲載至他處變賣，嗣於同日下午三時三十分，
    為警在臺中縣大雅鄉○○路與民生路口查獲，並扣得水溝蓋鋼鐵板三片（業發已
    還臺中縣大雅鄉農會三和倉庫人員丙○○）。
二、案經臺中縣警察局豐原分局報告臺灣臺中地方法院檢察署檢察官偵查起訴。
     理  由
一、訊據被告甲○○對於右揭犯行迭於警詢時、偵查中及本院審理中坦承不諱，另被
    告乙○○固坦承當日駕駛車牌號碼ＪＺ─三二一一號自用小貨車搭載被告甲○○
    ，而被告甲○○有拿取鐵片至車上，則矢口否認有竊盜犯行，辯稱：當天下午被
    告甲○○打電話給叫其開貨車去搭載他，要其幫忙搬東西，其不知道那是農會，
    被告甲○○將鐵片拿到車上，說那是人家不要的東西，要其將貨車靠在圍牆邊，
    將鐵片推出來放在貨車車斗，而其搭載被告甲○○離開一、二百公尺，就被警方
    攔下查獲，被告甲○○事前及事後都未告知係要去竊取東西云云。經查：上開查
    獲水溝蓋鋼鐵板三片確係臺中縣大雅鄉農會三和倉庫所有一節，業據證人即大雅
    鄉農會三和倉庫人員丙○○於警詢時證述明確，並有證物清單一紙、現場照片四
    張可資佐證。被告乙○○雖否認犯行，證人即被告甲○○於本院審理中雖亦證稱
    ：其下車翻越圍牆竊取三塊鐵板時，被告乙○○並不知情，直至其將鐵板搬上車
    ，被告張宗原始知悉其竊取財物云云，然其亦證稱：當日被告乙○○過來找其一
    起出去，其有問被告乙○○身上有沒有錢，被告乙○○說沒有，渠等就說好兩人
    要去撿拾破爛，到下午將近三時許，開車到大雅鄉農會倉庫，因倉庫大門有縫隙
    可見裡面有三塊鐵板，其就直接下車翻過圍牆搬取這三塊鐵板到汽車上，當時被
    告乙○○在車上等候，而其下車將車門關起來時，有表示要去搬東西，那時乙○
    ○沒有說什麼話等語，復證稱：其翻牆進去圍牆之內，再把鐵板搬出來整個過程
    ，被告乙○○都有看到，當時其有說鐵板賣掉之後要平分金錢等語。且被告甲○
    ○於本院訊問時供稱：是渠等二人講好，被告乙○○在牆外接應，沒有帶工具行
    竊，偷了準備拿去賣在路上就被查獲等語；復供稱：早上渠等二人出門，要看有
    什麼東西可以撿，渠等想撿廢鐵，看到有三片，其翻牆搬了三片，當時不知是水
    溝蓋，是斜靠在圍牆，當時被告乙○○將車停在圍牆外等候，其拿了就一片一片
    放在圍牆上，再翻過牆，一片一片放在車斗上，之後二人開車去變賣，在路上被
    員警攔下等語。其就被告二人事前謀議，而被告乙○○開車在外接應、由被告甲
    ○○入內行竊，得手後再分贓等情敘述甚詳。且證人甲○○亦證稱：其認為拿取
    三塊鐵板的好處及壞處，渠等二人都有一起分擔的意思等語，顯見二人確有共同
    犯意之聯絡。
    況參以被告乙○○於警詢時自承：開車至大雅鄉○○○街二和農會倉庫時見農會
    倉庫沒有人，所以被告甲○○就表示要進去偷取，然後被告甲○○叫其將自用小
    貨車停在路旁，李某就爬進農會倉庫內，然候就將水溝蓋從圍牆內至車上等語，
    復於偵查中供承甲○○有叫其將車開靠近門的旁邊等語，益徵被告乙○○非唯事
    先知悉被告甲○○係翻牆入內行竊，且係將車駛至接近之處並全程在車上等候，
    待被告甲○○放置竊取鐵片後再一併離去，並意欲變賣分贓，是以被告乙○○、
    甲○○二人有對本件踰越牆垣竊盜犯行有犯意聯絡及行為分擔甚明。且被告乙○
    ○當日與甲○○外出，原欲撿拾破爛以賺取所得，因自農會倉庫大門縫隙見內有
    鐵板，始起意由被告甲○○下車竊取財物，由被告乙○○於車上接應，若如被告
    乙○○所述其確不知情甲○○下車欲行竊一事，何以見被告甲○○中途下車，並
    未詢問其下車之目的，且見被告甲○○將三塊鐵板搬上車，亦無作何表示，其自
    始至終均於車上等候，並經被告甲○○證述其在場目睹行竊整個過程，故被告乙
    ○○事後翻異前詞稱其事前確不知情甲○○下車行竊云云，實與常情乖違，是被
    告乙○○辯以並無竊盜犯行云云；又證人甲○○於審理中證稱被告乙○○並不知
    情云云，應係事後附和迴護被告乙○○之詞，均不足採信。綜上，被告二人竊盜
    犯行至為明確，應予依法論科。
二、核被告二人乙○○、甲○○所為，均係犯刑法第三百二十一條第一項第二款之踰
    越牆垣竊盜罪。又被告二人有犯意聯絡及行為分擔，均為共同正犯。爰審酌被告
    二人因缺款花用，率而踰牆行竊之動機、目的、而被告甲○○翻牆入內徒手行竊
    、被告乙○○駕車在外接應等二人分工之犯罪手段、竊得物品價值尚非甚鉅，其
    中被告甲○○坦承犯行，另被告乙○○砌詞圖卸等二人不同之犯後態度等一切情
    狀，分別量處如主文所示之刑。
據上論斷，應依刑事訴訟法第二百九十九條第一項前段，刑法第二十八條、第三百二
十一條第一項第二款，判決如主文。
中      華      民      國      九十三 年    十二    月    三十一    日
                                    臺灣臺中地方法院刑事第十四庭
                                        審判長法  官  楊真明
                                              法  官  黃渙文
                                              法  官  陳  葳
右正本證明與原本無異。
如不服本判決，應於收受本判決後十日內向本院提出上訴書狀，其未敘述上訴理由者
，並得於提起上訴後十日內向本院補提理由書狀（均須按他造當事人之人數附繕本）
「切勿逕送上級法院」。
                                              書記官
中      華      民      國      九十三    年    十二    月    三十一    日
附錄法條：
刑法第三百二十一條：
犯竊盜罪而有左列情形之一者，處六月以上五年以下有期徒刑：
一、於夜間侵入住宅或有人居住之建築物、船艦，或隱匿其內而犯之者。
二、毀越門扇、牆垣或其他安全設備而犯之者。
三、攜帶兇器而犯之者。
四、結夥三人以上而犯之者。
五、乘火災、水災或其他災害之際而犯之者。
六、在車站或埠頭而犯之者。
前項之未遂犯罰之。
